高雄高等行政法院判決
                                      100年度訴字第266號
                          　　  民國100年8月23日辯論終結
原      告　郭震豐
訴訟代理人　王進佳　律師
被      告　財政部高雄市國稅局
代　表　人　何瑞芳　局長
訴訟代理人　鄭姿芳
上列當事人間營業稅事件，原告不服財政部中華民國100年3月22
日台財訴字第09900551160號訴願決定，提起行政訴訟，本院判
決如下：
    主  文
原告之訴駁回。
訴訟費用由原告負擔。
    事實及理由
一、事實概要︰
    緣原告於民國88年7月間與威辰建設股份有限公司（下稱威
    辰公司）訂定信託契約，受託管理及處分該公司坐落高雄市
    岡山區（原高雄縣岡山鎮○○○段80地號土地及其上522、5
    23、524、534、544建號（以上5筆建號均含共同使用部分56
    5建號）建物，上開建物嗣經臺灣高雄地方法院（下稱高雄
    地院）強制執行拍賣，拍定價格計新臺幣（下同）18,016,0
    00元（含稅），實行分配後，應課徵之營業稅全數未獲分配
    ，被告乃向原告發單補徵營業稅額857,905元。原告不服，
    申請復查，未獲變更；提起訴願，亦遭決定駁回；遂提起本
    件行政訴訟。
二、本件原告主張︰
(一)、依加值型及非加值型營業稅法（下稱營業稅法）第2條第1款
    規定，須是銷售貨物或勞務之營業人，方為該條款所規定之
    繳納營業稅之歸課主體，方需依法繳納營業稅，而此亦為憲
    法保護人民之生命財產權及稅捐法定主義所當然，營業稅法
    第2條第1款亦已明文規定銷售貨物或勞務者，須為營業人方
    須依該條款繳納營業稅，實毋庸置疑，並無由行政機關解釋
    非營業人亦需繳納營業稅之餘地，此見解亦為歷來之行政法
    院判決及司法院大法官會議之多次解釋之精神所肯定，即或
    在信託關係存在中之不動產出售行為，亦需受託人是營業人
    時方有所謂營業稅之義務人歸屬問題，如受託人非營業人時
    ，依法並不能對之課以營業稅，此與一般人出售房屋或未以
    之為營業之意之買賣行為，未能課以營業稅之情形相同。而
    究明是否是營業人，須就主客觀事實加以認定，已登記為營
    業人並有重複之營業行為者固不論，如主觀上本無任何營業
    之意，客觀上亦無任何之重複之營業行為，甚而根本無任何
    營業行為，或並無以該交易行為收取任何對價者，絕無認定
    其為營業人並要求其為營登記並繳納營業稅之理，本案之情
    形，原告並非營業人，所受之不動產信託係單次單批未重複
    之受託，此外即未再有其他本案外之信託受託行為，亦未受
    有任何報酬，多年來亦未具體有除拍賣以外之依受託本旨之
    銷售行為，而強制執行又是非基於信託本旨之信託行為，而
    係由法院發動之強制行為，因此從主觀上，原告完全無以之
    營業之意，拍賣之行為亦是由執行法院所發動，因此客觀上
    亦無任何營業之行為，而足以作原告是營業人之認定，且原
    告之情形亦完全不符營業稅法第6條規定之情形，因此原告
    並非營業人實甚為明確，並無課原告繳納營業稅義務之理，
    因此被告之處分課非營業人之原告以營業稅，依法有違。
(二)、本案系爭之不動產雖由威辰公司信託於原告，然該不動產係
    遭法院拍賣，由執行法院以公權力介入拍賣以供清償抵押權
    人，並非由原告執行信託之受託人職務，將之銷售於他人，
    該信託本旨之行為並不包含送請法院之強制拍賣行為，亦不
    包括出售房地等信託標的物在內，依信託契約之約定，受託
    人之職務執行方式僅在出租並收取租金，亦即該拍賣之行為
    與原告之受託職務行為無關，並非信託人依受託本旨所為，
    亦非營業稅法第3條第2項規定之銷售行為，原告亦無任何之
    營業或銷售行為，並不能課原告營業稅已如前述，再按「營
    業稅之納稅義務人如左：一、銷售貨物或勞務之營業人。」
    營業稅法第2條第1款定有明文。另按「將貨物之所有權移轉
    與他人，以取得代價者，為銷售貨物。」同法第3條第1項復
    定有明文。又依同法施行細則第5條規定：「本法第3條第1
    項及第2項所稱取得代價，包括收取價金、取得貨物或勞務
    在內。」足徵依前揭法律規定，所謂就「銷售貨物」之「營
    業稅納稅義務人」，係指將貨物之所有權移轉與他人，並收
    取價金之人。復按「營業稅法第1條規定，在中華民國境內
    銷售貨物或勞務，均應依本法規定課徵營業稅。又涉及租稅
    事項之法律，其解釋應本於租稅法律主義之精神，依各該法
    律之立法目的，衡酌經濟上之意義及實質課稅之公平原則為
    之，亦經本院釋字第420號解釋在案。」此亦有司法院釋字
    第500號解釋可稽。本件信託財產經高雄地院民事執行處受
    理拍賣程序，拍定後，已依法將系爭信託物移轉登記予拍定
    人，至拍賣所收取之價金，則依法分配予執行債權人，以抵
    償委託人（即原所有權人，亦為信託受益人）所積欠執行債
    權人之債務，換言之，就原告（即受託人）而言，在信託關
    係消滅已無對信託財產之實質支配權外，亦未因拍賣程序而
    收取任何拍賣交易之代價，確未符合前揭法律所定義「營業
    稅之納稅義務人」。惟反觀本件委託人（即原所有權人），
    依法院拍賣程序移轉登記予拍定人，另將拍賣所得之「代價
    」（即對價），直接分配予執行債權人，以抵償原所有權人
    積欠執行債權人之債務，若依前揭法律所定義之規範，原告
    並未有出售系爭標的物之權限（信託契約明定限於出租行為
    ），亦無收取價金之權，原所有權人（即信託人）始符合實
    際銷售貨物之營業人，而此揆諸前揭司法院釋字第500號解
    釋，亦應依此準則，認定威辰公司為本件銷售貨物之營業人
    ，始符合實質課稅之公平原則。
(三)、再以95年法院拍賣系爭不動產時，信託期間早經屆滿，原告
    已並非受託人，因此該拍賣也與原告無任何關係，原告無任
    何之銷售或營業行為，雖執行形式上以原告為執行義務人，
    然實質受益之人係信託人，拍賣所得直接由法院分配予債權
    人，清償信託人之債務，且究屬強制之拍賣行為，並非受託
    人依受託之本旨所為，並不能課以營業稅；退一步而言縱依
    信託法第66條規定：「信託關係消滅時，於受託人移轉信託
    財產於前條歸屬權利人前，信託關係視為存續，以歸屬權利
    人視為受益人。」依該規定，在本案之情形，受託人為原告
    ，歸屬權利人為信託人即威辰公司，威辰公司為本案之最終
    受益人，即權利歸屬人，本案如有營業稅亦應歸由威辰公司
    繳納，而非由非營業人之原告繳納，就營業稅之繳納義務歸
    屬，被告所為之處分顯違反信託法之規定及課稅公平。
(四)、行政法上有禁反言及信賴保護之兩大原則，而本案之營業稅
    義務歸屬，被告向以認定應由威辰公司申報繳納，威辰公司
    亦依法申報，並由被告催繳並移送行政執行，且已向華南銀
    行高雄分行及台灣中小企銀執行威辰公司之帳戶餘額1,670
    元及1,556元，且早於96年1月23日發函限制威辰公司之負責
    人董民出境多年，並應已由行政執行署發給債權憑證，對威
    辰公司之處分及執行至今未見撤銷或撤回，對董民之限制出
    境亦未作任何處理，雖訴願決定及復查決定認為，前二筆已
    解交之執行款項為威辰公司97年度之營業稅，然威辰公司於
    95年11月29日已解散登記完畢，此後即無任何營業行為，不
    可能有97年之營業稅，其說顯依法無據；被告違反以前之認
    定，課非營業人之原告以繳納該筆營業稅之義務，一稅而歸
    課於二主體，已是重複課稅，並嚴重違反禁反言及信賴保護
    之兩大原則等情，並聲明求為判決撤銷訴願決定及原處分（
    復查決定含原核定處分）。
三、被告則以︰
(一)、訴外人威辰公司於88年7月19日將其所有前揭不動產信託予
    原告，嗣經高雄地院於95年5月9日拍定，拍定金額分別為土
    地7,984,000元及建物18,016,000元，合計26,000,000元，
    被告乃就系爭信託建物拍定金額18,016,000元（含稅），查
    定銷售額17,158,095元〔18,016,000元÷（1＋徵收率5％）
    〕及營業稅額857,905元（17,158,095元×徵收率5％），並
    向原告發單補徵營業稅857,905元。
(二)、本件威辰公司經營不動產投資興建及租售業務，於88年7月1
    9日將其所有系爭土地及建物信託予原告，與原告訂立信託
    契約，信託期間3年，雙方約定由原告依信託目的管理處分
    系爭房地，並至改制前岡山鎮地政事務所辦理所有權登記，
    直至95年5月9日拍定前尚未辦理所有權信託塗銷登記，信託
    財產仍在原告名下，依信託法第66條規定，信託關係視為存
    續，臺灣高雄地方法院民事執行處（以下簡稱高雄地院民事
    執行處）因原告仍為受託人身分，將原告列為財產所有權人
    且以債務人名義執行拍賣，拍定後於95年7月6日以95雄院隆
    94執修字第58172號函諭令原告應於文到後7日內繳交不動產
    權利書狀，是原告自88年7月19日至95年5月9日間，持續多
    年為信託管理人，而委託人威辰公司以經營不動產投資興建
    及租售為業，原告管理出租威辰公司不動產，並經法院強制
    拍賣導出銷售威辰公司不動產行為，原告皆應盡善良管理人
    義務，委託人威辰公司既是銷售不動產之營業人，經拍賣銷
    售貨物所得價金應含括營業稅，是原告基於與營業人威辰公
    司之信託關係視為存續，仍具受託人身分及義務，故有營業
    人之適用且應負繳納營業稅之義務。又依最高法院49年臺抗
    字第83號判例意旨，拍賣屬買賣性質，而信託不動產之信託
    所有權人，為強制執行拍賣之債務人身分，以拍賣機關代替
    債務人立於出賣人之地位，受託人進而為信託不動產之出賣
    人，具有銷售之事實。本件委託人威辰公司為租售不動產之
    營業人，非屬自然人，其執行委託人銷售資產之事實，是執
    行營業人之行為。次查，現行營業稅法其信託關係之安排上
    ，只有針對委託人與受託人間關於信託財產之移轉行為，規
    定免課營業稅（營業稅法第3條之1參照）。另對信託投資業
    運用委託人指定用途而盈虧歸委託人負擔之信託資金所生之
    收入，規定免徵營業稅（營業稅法第8條第1項第29款參照）
    。惟對受任人處理信託事務所為之銷售行為，其納稅義務之
    有無，及負擔稅捐之稅捐主體，並無一般化之通案規定。由
    以上之法制設計觀之，立法者在營業稅法針對信託關係之稅
    捐課徵，課稅設計仍應以信託關係之受託人為銷售行為之歸
    屬對象，故不以受託人為自然人，其所為銷售事項即非屬營
    業人行為，本件法院拍賣或變賣之貨物屬應課徵營業稅．．
    ．未獲分配之營業稅款，應由稽徵機關另行．．．向被拍賣
    或變賣貨物之原所有人補徵之，為財政部85年10月30日台財
    稅第851921699號函所明示，本件因拍賣時之財產所有權人
    仍登記原告為信託所有權人，高雄地院民事執行處列為拍賣
    財產所有權人，且為債務人，是原告應負繳納營業稅義務。
    原告稱其非營業稅法規定之營業人，且拍賣行為非其執行信
    託職務，本件營業稅應由最終受益人威辰公司繳納，洵不足
    採。
(三)、原告主張被告一向認定本件營業稅應由威辰公司申報繳納，
    且威辰公司亦依法申報，並由被告催繳並移送強制執行中，
    今課徵其繳納營業稅，一稅歸課二主體，已是重複課稅乙節
    ；查威辰公司就系爭信託建物開立發票並申報應納營業稅85
    7,905元，惟未繳納自繳稅款，原經被告移送強制執行部分
    ，業經被告查明該公司並非納稅義務人，並以改制前99年9
    月10日南區國稅岡山三字第0990036937號函復該公司已註銷
    該筆發票之銷售額及向行政執行處撤回該筆稅款之執行；另
    上揭執行而扣取之稅款1,439元，被告已抵繳威辰公司97年
    12月份營業稅之欠稅款，是本件並無原告所稱一稅歸課二主
    體及重複課稅之情事等語，資為抗辯，並聲明求為判決駁回
    原告之訴。
四、本件事實概要欄所載事實，有原告與威辰公司所訂定之信託
    契約、高雄地院94年度執字第58172號執行分配表、復查決
    定書、訴願決定書等附於原處分卷可稽，且經兩造各自陳明
    在卷，洵堪信實。兩造所爭執者厥為訴外人威辰公司將系爭
    不動產信託予原告，嗣該不動產經法院強制執行拍賣，原告
    是否為營業人，被告以原告為納稅義務人課徵營業稅是否適
    法？經查：
(一)、按「在中華民國境內銷售貨物或勞務及進口貨物，均應依本
    法規定課徵加值型或非加值型營業稅。」「營業稅之納稅義
    務人如左：1.銷售貨物或勞務之營業人。」「將貨物之所有
    權移轉與他人，以取得代價者，為銷售貨物。」「有左列情
    形之一者，視為銷售貨物：．．．4.營業人委託他人代銷貨
    物者。」「．．．法院拍賣或變賣貨物前，應通知主管稽徵
    機關。主管稽徵機關如認該貨物屬應課徵營業稅者，應依法
    向法院聲明參與分配。主管稽徵機關於聲明參與分配時，應
    以法院拍定或成交價額依規定稅率計算應納營業稅額，作為
    參與分配之金額。」營業稅法第1條、第2條第1款、第3條第
    1項、第3項第4款暨同法施行細則第47條第3項、第4項分別
    定有明文。又憲法第19條規定，人民有依法律納稅之義務，
    係指人民僅依法律所定之納稅主體、稅目、稅率、納稅方法
    及租稅減免等項目而負繳納義務或享受減免繳納之優惠，舉
    凡應以法律明定之租稅項目，自不得以命令作不同之規定，
    否則即屬違反租稅法律主義，固經司法院釋字第217號及第2
    10號解釋在案，惟法律之內容不能鉅細靡遺，立法機關自得
    授權行政機關發布命令為補充規定，如法律之授權涉及限制
    人民自由權利者，其授權之目的、範圍及內容符合具體明確
    之條件時，亦為憲法之所許。而債務人之貨物經法院拍賣或
    變賣貨物，主管稽徵機關如認該貨物屬應課徵營業稅者，應
    依法向法院聲明參與分配，此為前揭營業稅法第2條第1款及
    同法施行細則第47條第3項所明定，為法律明定之租稅項目
    ，則稽徵機關對於營業人所有經法院拍賣之房屋課徵營業稅
    ，仍為營業稅法規範之範圍，核符租稅法律主義，合先敘明
    。次按「以應登記或註冊之財產權為信託者，非經信託登記
    ，不得對抗第三人。」「受託人因信託行為取得之財產權為
    信託財產。」「對信託財產不得強制執行。但基於信託前存
    在於該財產之權利、因處理信託事務所生之權利或其他法律
    另有規定者，不在此限。」「受託人就信託財產或處理信託
    事務所支出之稅捐、費用或負擔之債務，得以信託財產充之
    。」「信託財產不足清償前條第1項之費用或債務，或受託
    人有前條第3項之情形時，受託人得向受益人請求補償或清
    償債務或提供相當之擔保。但信託行為另有訂定者，不在此
    限。」「對於信託財產之強制執行，於受託人變更時，債權
    人仍得依原執行名義，以新受託人為債務人，開始或續行強
    制執行。」及「信託關係消滅時，於受託人移轉信託財產於
    前條歸屬權利人前，信託關係視為存續，以歸屬權利人視為
    受益人。」「第49條及第51條之規定，於信託財產因信託關
    係消滅而移轉於受益人或其他歸屬權利人時，準用之。」亦
    分別為信託法第4條第1項、第9條第1項、第12條第1項、第3
    9條第1項、第40條第1項、第49條、第66條及第67條所明定
    。
(二)、本件系爭不動產原為訴外人威辰公司所有，並設定抵押權予
    台灣中小企業銀行股份有限公司（下稱台灣中小企銀），嗣
    訴外人威辰公司於88年7月間與原告訂定信託契約，將前揭
    系爭不動產登記信託予原告，信託期間自88年7月19日至91
    年7月18日止，信託目的為管理處分信託財產。台灣中小企
    銀嗣讓與系爭不動產之債權及抵押權予馬來西亞商富析資產
    管理股份有限公司（下稱富析公司），嗣該系爭不動產經富
    析公司聲請高雄地院強制執行拍賣等情，有信託契約、土地
    登記簿謄本附原處分卷可稽，且經本院依職權調取高雄地院
    94年度執字第58172號執拍賣抵押物強制執行案卷全卷審閱
    無訛，則此事實應可認定。
(三)、次按「強制執行法上之拍賣，應解釋為買賣之一種，即拍定
    人為買受人，而以拍賣機關代替債務人立於出賣人之地位。
    」最高法院49年台抗字第83號著有判例可資參照。準此，法
    院依強制執行法所為拍賣債務人財產之行為，實具有買賣性
    質之銷售貨物行為，依法自應課徵營業稅。本件威辰公司經
    營不動產投資興建及租售業務，其既將系爭不動產信託登記
    予原告，原告即承受訴外人威辰公司之地位，其將所有之系
    爭土地及其地上建物既經法院拍定，即有移轉所有權以取得
    代價（清償債務）之事實，而依營業稅法第2條第1款之規定
    ，營業稅之納稅義務人，為銷售貨物之營業人，即為出賣人
    。再者，在法院拍賣情形，出賣人係債務人，從而債務人應
    係銷售貨物之營業人為納稅義務人，至為顯然。此觀司法院
    釋字第367號解釋對於84年10月1月日修正前營業稅法施行細
    則第47條之解釋意旨認不應將出賣人之納稅義務主體變更為
    買受人（拍定人），同申應以出賣人為納稅主體之意旨。復
    依現行營業稅法，立法者於信託關係僅針對委託人與受託人
    間關於信託財產之移轉行為，規定免課營業稅（第3條之1參
    照），另對信託投資業運用委託人指定用途而盈虧歸委託人
    負擔之信託資金所生之收入，規定免徵營業稅（第8條第1項
    第29款參照），惟對受託人處理信託事務所為之銷售行為，
    其納稅義務之有無及負擔稅捐之稅捐主體，仍係維持原來課
    稅設計，即以信託關係之受託人為銷售行為之歸屬對象（最
    高行政法院99年度判字第878號、97年度判字第901號判決參
    照）。
(四)、另觀諸信託法第9條第1項、第12條第1項、第49條、第62條
    、第63條第1項及第66條之規定，可知信託之設定，性質上
    為私法行為，基於私法自治的原則，信託關係消滅，如行為
    當事人訂有消滅的事由，自應尊重當事人的意思，如信託行
    為定有委託人保留終止權、賦予受益人享有終止權或得以受
    託人與委託人或受益人合意終止信託的規定時，自得因終止
    權的行使而消滅信託關係。信託終了後，信託關係即消滅，
    在委託人與受託人間，受託人應不再為信託財產之實際所有
    權，因此受託人有義務將信託財產的權利返還實際歸屬人，
    惟由於信託財產的移轉手續可能非短期內所能完成，此時在
    外觀上受託人仍擁有信託財產的所有權，因此為使信託財產
    仍有其獨立性，為保障信託財產權歸屬權利人的權益，並使
    受託人仍得有效處理信託的善後事務，信託法第66條乃規定
    ，信託關係消滅時，於受託人移轉信託財產於前條歸屬權利
    人前，信託關係視為存續，以歸屬權利人視為受益人。亦即
    信託關係消滅後，仍擬制信託關係存續，此稱為法定信託。
    而法定信託係法律擬制原受託人仍具有受託人的地位，自應
    認為受託人不僅有得對抗其他第三人、移轉信託財產給歸屬
    權利人的權利，並應對信託財產積極地加以保存或收益。而
    法定信託乃原信託關係的延長，因此理論上應認為與原信託
    無異，從而受託人的權限與職務，亦應等同於原信託所規定
    的範圍，允無疑義。又信託法第66條關於信託財產「歸屬權
    利人」之規定，其文義是否已具物權歸屬效果，抑或僅有債
    權請求權效力，因民法第758條規定，不動產物權，依法律
    行為而取得、設定喪失及變更，係以登記為其生效要件，且
    民法第759條僅明定因繼承、強制執行、公用徵收、法院之
    判決四種情形始可於登記前取得不動產物權，因此信託財產
    為不動產者，在信託法律關係消滅時，除非物權另發生變動
    ，自並不當然生物權之歸屬效果（參見學者賴源河、王志誠
    著，現代信託法論增定三版，第159頁至第161頁亦採相同見
    解）。申言之，信託關係消滅後，如不具有民法第759條之
    情形，又未移轉不動產物權登記予委託人，則不動產物權之
    所有權人仍為登記名義人即受託人；惟信託關係消滅後，受
    託人未移轉不動產物權登記予委託人，依信託法第66條之規
    定，擬制信託關係存續（即法定信託）。而法定信託乃原信
    託關係的延長，理論上為與原信託無異，受託人的權限與職
    務，亦應等同於原信託所規定的範圍，受託人基於法定信託
    關係所支出之稅費，仍得依信託法第39條及第40條之規定，
    就信託財產或處理信託事務所支出之稅捐、費用或負擔之債
    務，得以信託財產充之，信託財產不足清償就信託財產或處
    理信託事務所支出之稅捐、費用或負擔之債務，或受託人有
    信託法第39條第3項之情形時，受託人得向受益人請求補償
    或清償債務或提供相當之擔保。本件系爭不動產為信託財產
    ，於信託前因已存在抵押權設定，依信託法第12條第1項但
    書之規定仍得就系爭建物強制執行。又法院拍賣不動產之情
    形，係以不動產之所有權人為出賣人，出賣人應係銷售貨物
    之營業人為納稅義務人。從而，被告以原告所有系爭建物經
    法院拍定，銷售額17,158,095元，應繳納之營業稅額857,90
     5元，乃向原告發單補徵營業稅，並無違誤。原告主張其非
    營業人，被告發單課徵本件營業稅，有違信託法及稅法相關
    規定云云，並不可採。
(五)、原告主張被告向以認定應由威辰公司申報繳納，威辰公司亦
    依法申報，並由被告催繳並移送行政執行，威辰公司於95年
    11月29日已解散登記完畢，此後即無任何營業行為，不可能
    有97年之營業稅，其說顯依法無據；被告違反以前之認定，
    課非營業人之原告以繳納該筆營業稅之義務，一稅而歸課於
    二主體，已是重複課稅，並嚴重違反禁反言及信賴保護之兩
    大原則云云；惟查，行政程序法第8條規定，行政行為應保
    護人民正當合理之信賴。人民依前開規定主張其合理信賴應
    受保護者，須行政機關有一表示國家意思於外之外觀，或一
    事實行為存在，以為信賴之基礎；而人民因信賴，展開具體
    之信賴行為，如運用財產或為其他處理，而產生法律上之變
    動；嗣行政機關欲去除此項信賴基礎，人民之權利或利益將
    因之受有損害。經查，訴外人威辰公司就系爭信託建物開立
    發票並申報應納營業稅857,905元，惟未繳納自繳稅款，有
    統一發票附原處分卷可憑，原經被告移送強制執行部分，嗣
    經被告查明該公司並非納稅義務人，乃以99年9月10日南區
    國稅岡山三字第0990036937號函復該公司已註銷該筆發票之
    銷售額及向行政執行處撤回該筆稅款之執行，亦有上開函及
    營業稅99年9月更正核定單在卷可稽，是無原告所述一稅歸
    課二主體之重複課稅及違反信賴保護原則與禁反言原則之情
    事，從而原告此之主張，並不可採。
(六)、綜上所述，原告前揭主張既不可採，則被告向原告發單補徵
    前揭建物因法院拍賣而應課徵之營業稅額857,905元，並無
    違法；訴願決定予以維持，核無不合；原告起訴意旨求為均
    予撤銷，為無理由，應予駁回。又本件事證已明，兩造其餘
    攻擊防方法核與判決之結果不生影響，爰無逐一論述之必要
    ，併此敘明。
五、據上論結，本件原告之訴為無理由，依行政訴訟法第98條第
    1項前段，判決如主文。

中　　華　　民　　國　　100　 年　　9　　 月　　6 　　日
             高雄高等行政法院第四庭
                         審判長法官　蘇　秋　津
                               法官　詹　日　賢
                               法官　戴　見　草
以上正本係照原本作成。
如不服本判決，應於判決送達後20日內向本院提出上訴書狀，其
未表明上訴理由者，應於提起上訴後20日內向本院提出上訴理由
書（須按對造人數附繕本）；如於本判決宣示或公告後送達前提
起上訴者，應於判決送達後20日內補提上訴理由書（須附繕本）
。未表明上訴理由者，逕以裁定駁回。
中　　華　　民　　國　　100　 年　　9　　 月　　6　　 日

　　　　　　　　　　　　　　　書記官　江　如　青